【裁判字號】    99,上訴,2417
【裁判日期】    990726
【裁判案由】    偽造文書等
【裁判全文】
臺灣高等法院刑事判決                99年度上訴字第2417號
上  訴  人
即  被  告  甲○○
上列上訴人因偽造文書等案件，不服臺灣新竹地方法院99年度訴
緝字第11號，中華民國99年6月7日第一審判決（檢察官以94年度
偵字第43號聲請簡易判決處刑，原審依通常程序審理後，因被告
認罪，再改依簡式審判程序判決），提起上訴，本院判決如下：
    主  文
上訴駁回。
    理  由
一、依刑事訴訟法第350條、第361條、第362條、第367條規定，
    不服地方法院之第一審判決而上訴者，須提出上訴書狀，並
    應敘明具體理由，為上訴必備之程式；其所提出之書狀未敘
    述上訴理由，或僅曾以言詞陳述上訴理由者，均應於上訴期
    間屆滿後20日內補提理由書於第一審法院。第一審法院經形
    式審查，認逾期未補提上訴理由者，應定期間先命補正；逾
    期未補正者，為上訴不合法律上之程式，應以裁定駁回。倘
    已提出上訴理由，但所提非屬具體理由者，則由第二審法院
    以上訴不合法律上之程式，判決駁回。而所謂具體理由，必
    係依據卷內既有訴訟資料或提出新事證，指摘或表明第一審
    判決有何採證認事、用法或量刑等足以影響判決本旨之不當
    或違法，而構成應予撤銷之具體事由，始克當之（例如：依
    憑證據法則具體指出所採證據何以不具證據能力，或依憑卷
    證資料，明確指出所為證據證明力之判斷如何違背經驗、論
    理法則）；倘僅泛言原判決認定事實錯誤、違背法令、量刑
    失之過重或輕縱，而未依上揭意旨指出具體事由，或形式上
    雖已指出具體事由，然該事由縱使屬實，亦不足以認為原判
    決有何不當或違法者（例如：對不具有調查必要性之證據，
    法院未依聲請調查亦未說明理由，或援用證據不當，但除去
    該證據仍應為同一事實之認定），皆難謂係具體理由，俾與
    第二審上訴制度旨在請求第二審法院撤銷、變更第一審不當
    或違法之判決，以實現個案救濟之立法目的相契合，並節制
    濫行上訴（最高法院97年度台上字第892號判決參照）。又
    第二審法院認為上訴書狀未敘述理由，依刑事訴訟法第367
    條但書規定，始應定期間命其補正。如認上訴書狀已敘述理
    由，但其理由非屬具體，其所為上訴，即不符上訴之法定要
    件，自得逕行判決駁回，無定期命補正問題（最高法院97年
    度台上字第3599號判決參照）。
二、本院查：
  (一)原審憑被告甲○○坦承不諱（原審卷第21-22頁）、證人翁
    淑媛、被害人乙○○於警詢中陳述（偵卷第3-5頁、第6-8頁
    ）、變造之乙○○身分證、被告之相片各1張扣案暨編號Ｚ00
    0000000號之中華民國普通護照申請書、內政部警政署刑事
    警察局93年1月8日刑鑑字第6441號鑑驗通知書等證據（偵卷
    第12-15頁），認被告自白與事實相符，其犯行堪以認定，
    並於比較新舊法後，以被告所為係犯修正前刑法第216條、
    第210條、第212條之行使偽造私文書罪、行使變造特種文書
    罪及第349條第2項之故買贓物罪，為間接正犯，依修正前刑
    法第55條後段牽連犯從重之行使偽造私文書罪處斷，並審酌
    被告犯罪手法，隱藏真正姓名、年籍，增加查緝困難，危害
    性不容小覷及犯後坦承犯行態度尚可等情，量處被告有期徒
    刑6月，並依修正前刑法第41條第1項之規定諭知易科罰金折
    算標準。至變造「乙○○」身分證上之被告甲○○相片1張
    及被告甲○○相片1張，暨卷附之中華民國普通護照申請書
    上黏貼之甲○○相片1張及黏貼之變造乙○○國民身分證上
    換貼之甲○○相片影本1張，依修正前刑法第38條第1項第2
    款之規定宣告沒收。「乙○○」中華民國普通護照申請書為
    外交部依法掌管之文書，非被告所有，不沒收，惟委任人簽
    名欄內偽造之「乙○○」署名1枚及申請人簽名欄偽造之「
    乙○○」署名1枚，應依刑法第219條之規定宣告沒收。經核
    原判決之證據取捨、證明力判斷及刑度之裁量，於法均無不
    合，從形式上觀察，其認事用法並無任何違誤之處。
  (二)被告上訴理由雖稱：伊本欲扛下所有罪狀，惟因乙○○不厚
    道始坦承犯行，本案身分證件係乙○○提供非購買所得，未
    損害他人財產，且原判決過重云云，惟查：被告上訴所稱「
    證件非購買所得」及「未損害他人財產」部分，均未依卷內
    既有訴訟資料或提出新事證，具體指摘原審依被告認罪自白
    、證人翁淑媛及被害人乙○○等陳述之認定事實過程，有何
    違反經驗及論理法則之不當或違法，亦未具體說明原審量刑
    所憑有何瑕疵而泛稱量刑過重，自被告上訴理由形式上觀之
    ，均非足以動搖原判決而構成應撤銷之具體事由，與刑事訴
    訟法第361條第2項所稱「具體理由」，顯不相當，其上訴不
    合法律上程式，且無須命補正，本件被告上訴，應予駁回，
    並不經言詞辯論為之。
三、據上論斷，應依刑事訴訟法第367條前段、第372條，判決如
    主文。
中    華    民    國    99    年    7     月    26    日
                  刑事第九庭  審判長法  官  陳貽男
                                    法  官  周盈文
                                    法  官  詹駿鴻
以上正本證明與原本無異。
如不服本判決，應於收受送達後10日內向本院提出上訴書狀，其
未敘述上訴之理由者並得於提起上訴後10日內向本院補提理由書
（均須按他造當事人之人數附繕本）「切勿逕送上級法院」。
                                    書記官  梁淑時
中    華    民    國    99    年    7     月    27    日

司法院資訊處製作；財團法人民間司法改革基金會備份。
